it: Tipo di imballaggio del filo: Confezione assortita; Matassa; Matassina; Lunghezze pretagliate; Rocchetto; Altro
ru: Тип упаковки проволоки: Ассорти; Бухта; Моток; Нарезанные куски; Катушка; Другое
cs: Typ balení drátu: Balení se směsí; Svitek; Přadeno; Předem nastříhané délky; Cívka; Jiné
es: Tipo de embalaje del cable: Paquete surtido; Bobina; Madeja; Longitudes precortadas; Carrete; Otro
sl-SI: Vrsta pakiranja žice: Mešani paket; Zvitek; Šop; Vnaprej narezane dolžine; Kolut; Drugo
fr: Type d'emballage en fil métallique: Pack assorti; Couronne; Écheveau; Longueurs prédécoupées; Bobine; Autre
ko: 와이어 포장 유형: 혼합 팩; 코일; 행크; 사전 절단 길이; 스풀; 기타
zh-CN: 线材包装类型: 混合装; 卷装; 绞装; 预裁切长度; 线轴; 其他
ro-RO: Tip de ambalare a sârmei: Pachet asortat; Colac; Mănunchi; Lungimi pretăiate; Rolă; Altele
nl: Type draadverpakking: Assortimentsverpakking; Rol; Streng; Voorgesneden lengtes; Spoel; Overige
en: Wire packaging type: Assorted pack; Coil; Hank; Pre-cut lengths; Spool; Other
pt-PT: Tipo de embalagem do fio: Pacote variado; Bobina; Meada; Comprimentos pré-cortados; Carretel; Outro
vi: Loại bao bì dây: Gói hỗn hợp; Cuộn; Nắm sợi; Chiều dài cắt sẵn; Cuộn/ống; Khác
pt-BR: Tempo de embalagem da fiação: Pacote variado; Rolo; Meada; Comprimentos pré-cortados; Carretel; Outro
ja: ワイヤーパッケージタイプ: アソートパック; コイル; かせ (Hank); カット済み; スプール; その他
sv: Förpackningstyp för tråd: Mixpack; Ring; Härva; Förklippta längder; Spole; Övrigt
pl: Typ opakowania drutu: Zestaw mieszany; Zwój; Motek; Wstępnie przycięte odcinki; Szpula; Inne
zh-TW: 線材包裝類型: 綜合包; 盤管; 束狀; 預剪長度; 線軸; 其他
bg-BG: Тип опаковка на проводника: Асортиментна опаковка; Намотка; Гранче; Предварително нарязани дължини; Макара; Друго
da: Emballagetype for wire: Blandet pakke; Rulle; Bundt; Forskårne længder; Spole; Andet
tr: Tel ambalaj tipi: Çeşitli paket; Kangal; Çile; Önceden kesilmiş uzunluklar; Makara; Diğer
el: Τύπος συσκευασίας καλωδίου: Συσκευασία με ποικιλία; Κουλούρα; Δέσμη; Προκομμένα μήκη; Καρούλι; Άλλο
hr-HR: Vrsta pakiranja žice: Miješano pakiranje; Zavojnica; Svitak; Unaprijed izrezane duljine; Kalem; Ostalo
hu: Drótcsomagolás típusa: Vegyes csomag; Tekercs; Motring; Előre vágott méretek; Dob; Egyéb
lt-LT: Vielos įpakavimo tipas: Įvairus rinkinys; Ritinys; Sruoga; Iš anksto atkarpyto ilgio; Ritė; Kita
fi: Langan pakkaustyyppi: Lajitelmapakkaus; Kela; Vyyhti; Valmiiksi leikatut pituudet; Puola; Muu
th: ประเภทบรรจุภัณฑ์ของสายไฟ: แพ็คคละแบบ; ม้วนขด; ม้วนพับ; ตัดตามความยาว; หลอดม้วนสาย; อื่นๆ
nb: Emballasjetype for vaier: Blandet pakke; Kveil; Bunt; Ferdigkuttede lengder; Spole; Annet
de: Verpackungsart des Drahtes: Sortiment; Ring; Strang; Vorgeschnittene Längen; Spule; Sonstige
sk-SK: Typ balenia drôtu: Zmiešané balenie; Zvitok; Klbko; Vopred narezané dĺžky; Cievka; Iné